臺灣士林地方法院民事判決
111年度簡上字第285號
上  訴  人  紅柿子數位影音股份有限公司


法定代理人  郭柏均  
訴訟代理人  何乃隆律師
被上訴人    翔達基實業有限公司


法定代理人  陳淑姮  
上列當事人間請求返還租賃房屋等事件，上訴人對民國111年6月
16日本院內湖簡易庭111年度湖簡字第312號第一審判決提起上訴
，聲請就免為假執行部分先為辯論及裁判，本院於111年11月16
日言詞辯論終結，判決如下：
    主  文
原判決主文第一項所命給付，准上訴人以新臺幣肆佰陸拾柒萬捌
仟參佰貳拾元為被上訴人供擔保後，得免為假執行。　　
    事  實  及  理  由
一、上訴人主張：原判決主文第1項命上訴人將門牌號碼臺北市○
    ○區○○○路0段00巷00號8樓房屋及地下2樓編號41、42、43號
    停車位（下合稱系爭不動產）遷讓返還予被上訴人，並依職
    權為假執行之宣告。上訴人因不諳法律，於原審未聲請供擔
    保免為假執行，而被上訴人現已執原判決聲請假執行，為免
    上訴人受有不能回復之損害，爰依民事訴訟法第455條規定
    ，聲請就關於原判決主文第1項之假執行上訴部分先為辯論
    及裁判，並依同法第392條第2項請求准予供擔保後免為假執
    行等語。
二、被上訴人則以：上訴人就原判決主文第1項所命給付，得免
    為假執行之供擔保金額，應以系爭不動產於本件審理期間之
    租金數額計算，始為合理等語。
三、按法院得依聲請或依職權，宣告被告預供擔保，或將請求標
    的物提存而免為假執行；第二審法院應依聲請，就關於假執
    行之上訴，先為辯論及裁判，民事訴訟法第392條第2項、第
    455條分別定有明文。又前開規定於簡易程序之上訴程序準
    用之，亦為同法第436條之1第3項、第463條所明定。
四、經查：原判決主文第1項判命上訴人應將系爭不動產遷讓返
    還予被上訴人，並依職權宣告假執行，有該宣示判決筆錄在
    卷可稽。上訴人雖未於原審陳明願供擔保請准宣告免為假執
    行，惟仍得於提起上訴時，聲請第二審法院為此宣告，並得
    聲請第二審法院就此先為辯論及裁判。又法院依民事訴訟法
    第392條第2項規定，依聲請宣告預供擔保而免為假執行者，
    尚非如同法第391條規定，以釋明「因假執行恐受不能回復
    之損害者」為必要，且假執行或免為假執行而提供之擔保，
    係備供賠償受擔保利益人所受之損害，於本件即為被上訴人
    於不能假執行期間無法就系爭不動產為使用收益所受相當於
    租金之損害。而兩造就系爭不動產約定之租金為每月新臺幣
    （下同）19萬4,930元【計算式：18萬5,930元（房屋）＋3,0
    00元×3（車位3個）】，參以被上訴人主張其所受損害期間
    為本件民事簡易案件辦案期間2年，則被上訴人所受損害數
    額應為467萬8,320元【計算式：19萬4,930元×24月】，爰依
    上開規定，酌定上訴人就原判決主文第1項所命給付，以467
    萬8,320元提供擔保金後，准免為假執行。　　
五、據上論結，本件上訴人就供擔保免為假執行之上訴，為有理
    由，爰判決如主文。
中　　華　　民　　國　　111 　年　　11　　月　　22　　日
                  民事第三庭審判長法  官  王沛雷
　　　　　　　　　　　　　　　　　法  官  劉育琳
　　　　　　　　　　　　　　　　　法  官  楊忠霖 
以上正本係照原本作成。
本件判決不得上訴。
中　　華　　民　　國　　111 　年　　11　　月　　22　　日
                                  書記官  賴怡婷